【裁判字號】    95,上,24
【裁判日期】    950530
【裁判案由】    給付報酬等
【裁判全文】
臺灣高等法院民事判決              九十五年度上字第二四號
上  訴  人  至善天下社區管理委員會
法定代理人  乙○○
訴訟代理人  鄭仁壽律師
被  上訴人  大席保全股份有限公司
法定代理人  甲○○
被  上訴人  大席公寓大廈管理維護股份有限公司
法定代理人  丙○○
上二人共同
訴訟代理人  蔡惠子律師
            莊立群律師
前列當事人間請求給付報酬等事件，上訴人對於中華民國九十四
年十一月八日臺灣士林地方法院九十三年度訴字第八二二號第一
審判決提起上訴，本院於九十五年五月十六日言詞辯論終結，判
決如下：
    主      文
上訴駁回。
第二審訴訟費用由上訴人負擔。
    事實及理由
一、被上訴人主張：被上訴人大席保全股份有限公司（下稱大席
    保全公司）與上訴人於民國九十年七月一日訂立綜合管理服
    務合約書（下稱系爭九十年管理合約），合約期間自九十年
    七月一日至九十一年六月三十日止，由大席保全公司負責上
    訴人所屬之至善天下社區關於保全、管理、維護等工作，上
    訴人則應按月給付報酬新台幣（下同）九十七萬一千二百五
    十元，嗣兩造於九十一年七月一日復訂立另一綜合管理服務
    合約書（下稱系爭九十一年管理合約），合約期間自九十一
    年七月一日至九十二年六月三十日止，除大席保全公司之報
    酬增加為一百十三萬元外，其餘均維持不變，兩造於系爭九
    十一年管理合約到期後並未再簽訂書面契約，惟上訴人仍要
    求大席保全公司繼續提供服務，且再加入被上訴人大席公寓
    大廈管理維護股份有限公司（下稱大席管理公司），並由大
    席管理公司簽發面額為二百萬元之支票乙張作為履約保證金
    ，報酬部分變更為大席保全公司每月四十七萬五千元，大席
    管理公司每月七十萬元，計一百十七萬五千元，其餘條款則
    維持不變，上訴人迄九十三年四月止均按月給付被上訴人報
    酬，於九十三年六月間，上訴人突發函予被上訴人表示擬於
    同年七月五日二十四時終止契約，被上訴人即依上訴人之指
    示，執行工作至九十三年七月五日止，並將所管領之物品及
    待辦事項移交予國雲保全股份有限公司（下稱國雲保全公司
    ）及國雲公寓大廈管理維護股份有限公司（下稱國雲管理公
    司），惟上訴人尚積欠被上訴人大席保全公司九十三年五月
    、六月份之報酬共計九十五萬元，另積欠被上訴人大席管理
    公司九十三年五月、六月及七月一日至五日之報酬共計一百
    五十八萬九千五百十六元，經被上訴人開立請款單、發票及
    委請律師發函請求上訴人付款，上訴人均未予理會，爰依兩
    造間之契約關係，請求上訴人給付報酬。又被上訴人依約應
    提供保全、管理及維護服務，上訴人則應按月給付報酬，二
    者間固有對價關係，惟被上訴人報告顛末之義務僅係兩造契
    約關係消滅後所衍生之義務，與上訴人給付報酬間並無對價
    關係，上訴人無執被上訴人未報告顛末而主張拒絕給付報酬
    之餘地。另被上訴人非消防專業廠商，不具有消防設備師或
    消防設備士之資格及知識，因此僅負責監看是否有消防警報
    發生，不負責亦無法負擔至善天下社區之消防受信系統檢修
    及維護之工作，事實上，該消防設備係向堡安消防實業有限
    公司（下稱堡安公司）所購買而設置，因消防設備涉及專業
    ，系統甚為複雜，其中並有特定公司之專利品，除原始設置
    廠商外，他人難以弄清系統之全部細節，故歷年之維修工作
    均由堡安公司為之，惟於九十二年底，上訴人嫌堡安公司之
    收費較高，不再繼續聘請堡安公司進行消防設施之檢修工作
    ，新接手之消防廠商不明瞭原系統之細節，所出具之報告僅
    稱可能總機內部某些開關被關閉，顯與被上訴人無關，自難
    要求被上訴人負責。至上訴人所稱保管物品短少部分（包括
    腎形小木桌一張、咖啡色地毯一件、茶匙二十七支、乾濕兩
    用吸塵器一台、手推車三台、玻璃花瓶二個及折疊椅五張）
    ，或係納莉颱風來襲時毀損、或係遭住戶之子打破、或係自
    然損壞，雖與被上訴人無關，惟為求迅速解決紛爭，被上訴
    人於原審即同意折價抵付，依定律遞減法計算折舊後，其價
    額應為三千三百七十五元，上訴人主張採新品計價，於法不
    合等情（原審判命上訴人給付被上訴人大席保全公司九十五
    萬元、被上訴人大席管理公司一百五十萬九千五百二十八元
    及分別如附表一、二所示之法定遲延利息，而駁回大席管理
    公司其餘之請求，上訴人就其不利部分提起本件上訴，至駁
    回部分被上訴人則未予上訴，不在本院審理範圍內）。並聲
    明：上訴駁回。
二、上訴人則以：其與被上訴人大席保全公司於九十一年七月一
    日所簽訂之系爭九十一年管理合約，合約期間自九十一年七
    月一日起至九十二年六月三十日止，上訴人所應給付予大席
    保全公司之報酬為每月一百十三萬元，嗣因法令變更，被上
    訴人大席管理公司亦加入提供服務，而大席保全公司及大席
    管理公司所服務之範圍與先前大席保全公司之服務內容完全
    相同，並無增加其他事務，故大席保全公司及大席管理公司
    所得向上訴人請求之報酬亦應為每月一百十三萬元，逾此部
    份之金額即屬不當得利，被上訴人自承自九十二年七月份起
    即領受一百十七萬五千元，則每月溢領四萬五千元，至九十
    三年四月止，共溢領四十萬五千元，上訴人就大席保全公司
    及大席管理公司各主張抵銷二十萬二千五百元。又被上訴人
    未辦妥移交手續，未盡確實報告顛末之義務，上訴人依民法
    第二百六十四條之規定，就被上訴人九十三年六、七月份之
    報酬主張同時履行抗辯。另被上訴人依約就至善天下社區中
    控室之消防受信系統應負二十四小時管理維護之責任，且該
    操作手冊亦為被上訴人所保管，惟消防受信系統至今仍無法
    正常運作，被上訴人復未能交出操作手冊，致無法修復，經
    松璟科技有限公司估計須花費一百七十四萬五千六百元始能
    回復基本功能，被上訴人就此自應負損害賠償責任，上訴人
    亦主張抵銷。被上訴人大席管理公司所保管之物品係短少腎
    形小木桌一張，為一萬二千元；咖啡色花地毯一件，為二萬
    五千元；不鏽鋼茶匙二十七支，每支二百元；乾濕兩用吸塵
    器一台，為三千五百元；手推車三台，每台三千五百元；玻
    璃花瓶二只，每只一萬二千元；黑色折疊椅五張，每張六百
    元，合計八萬三千四百元，被上訴人大席管理公司應對上訴
    人負損害賠償責任，上訴人就此金額自得主張抵銷等語置辯
    。並聲明：(一)原判決不利於上訴人部分廢棄。(二)上廢棄部分
    ，被上訴人在第一審之訴及其假執行之聲請均駁回。
三、被上訴人主張被上訴人大席保全公司與上訴人於九十年七月
    一日訂立系爭九十年管理合約，合約期間自九十年七月一日
    至九十一年六月三十日止，由大席保全公司負責上訴人所屬
    之至善天下社區關於保全、管理、維護等工作，上訴人則應
    按月給付報酬九十七萬一千二百五十元，嗣兩造於九十一年
    七月一日復訂立系爭九十一年管理合約，合約期間自九十一
    年七月一日至九十二年六月三十日止，除大席保全公司之報
    酬增加為一百十三萬元外，其餘均維持不變，兩造於系爭九
    十一年管理合約到期後並未再簽訂書面契約，惟上訴人仍要
    求大席保全公司繼續提供服務，且再加入被上訴人大席管理
    公司，並由大席管理公司簽發面額為二百萬元之支票乙張作
    為履約保證金，上訴人迄九十三年四月止均按月給付報酬予
    被上訴人，於九十三年六月間，上訴人發函予被上訴人表示
    擬於同年七月五日二十四時終止契約，被上訴人即執行工作
    至九十三年七月五日止等情，業據其提出綜合管理服務合約
    書、收據及承諾書、存證信函等影本為證，復為上訴人所不
    爭執，自堪信為真實。
四、被上訴人主張兩造於系爭九十一年管理合約到期後並未再簽
    訂書面契約，惟上訴人仍要求大席保全公司繼續提供服務，
    且再加入被上訴人大席管理公司，報酬部分變更為大席保全
    公司每月四十七萬五千元，大席管理公司每月七十萬元，上
    訴人於九十三年七月五日二十四時終止契約，被上訴人屆期
    即將所管領之物品及待辦事項移交予國雲保全公司及國雲管
    理公司，然上訴人尚積欠被上訴人大席保全公司九十三年五
    月、六月份之報酬，另積欠被上訴人大席管理公司九十三年
    五月、六月及七月一日至五日之報酬，經被上訴人開立請款
    單、發票及委請律師發函請求上訴人付款，上訴人均未予理
    會，爰依兩造間之契約關係，請求上訴人給付報酬等語。上
    訴人則以被上訴人所得向其請求之報酬應為每月一百十三萬
    元，逾此部份之金額即屬不當得利，又被上訴人未辦妥移交
    手續，未盡確實報告顛末之義務，上訴人依民法第二百六十
    四條之規定，就被上訴人九十三年六、七月份之報酬得主張
    同時履行抗辯云云。經查：
  (一)按主張法律關係存在之當事人，僅須就該法律關係發生所須
    具備之特別要件，負舉證之責任，至於他造主張有利於己之
    事實，應由他造舉證證明（最高法院四十八年台上字第八八
    七號判例要旨參照）。據被上訴人所提至善天下社區管理委
    員會九十三年三月三十一日、同年四月三十日請購單之記載
    ，由大席管理公司所申請三、四月份之「管理服務費」各為
    一百十七萬五千元，並經主任委員、副主任委員、財務委員
    、安全委員、管理中心主任所簽認，而大席保全公司及大席
    管理公司則就三、四月份之管理服務費分別開立每月各四十
    七萬五千元、七十萬元之統一發票，計每月一百十七萬五千
    元，有請購單、統一發票等影本在卷可稽（見原審卷第一宗
    第四八、四九、一五九、一六○頁），上訴人復自承該請購
    單及發票之形式為真正且為其所受領，並曾給付請購單所示
    之金額予被上訴人（見原審卷第一四二、一四三、一九八、
    二一一頁），足徵兩造於系爭九十一年管理合約到期後雖未
    再簽訂書面契約，惟仍有由被上訴人繼續提供服務，而上訴
    人給付予大席保全公司、大席管理公司每月各四十七萬五千
    元、七十萬元作為報酬之合意。上訴人固辯稱依系爭九十一
    年管理合約之約定，上訴人所應給付予大席保全公司之報酬
    為每月一百十三萬元，嗣因法令變更，大席管理公司亦加入
    提供服務，而大席保全公司及大席管理公司所服務之範圍與
    先前大席保全公司之服務內容完全相同，並無增加其他事務
    ，故大席保全公司及大席管理公司所得向上訴人請求之報酬
    亦應為每月一百十三萬元云云，然系爭九十一年管理合約第
    一條係約定：「合約效期91年７月１日至92年６月日止，
    合約期滿後，經雙方同意得再續約一年，其委託條件另行協
    議之」，合約期限於九十二年六月三十日即已屆至，上訴人
    復不能就兩造有以與系爭九十一年管理合約相同條件續約之
    合意乙節舉證證明之，是上訴人此部份所辯，自不可採。
  (二)按受任人應將委任事務進行之狀況，報告委任人，委任關係
    終止時，應明確報告其顛末；受任人應受報酬者，除契約另
    有訂定外，非於委任關係終止及為明確報告顛末後，不得請
    求給付，民法第五百四十條、第五百四十八條第一項定有明
    文。查兩造於系爭九十一年管理合約到期後雖未再簽訂書面
    契約，惟仍有由被上訴人負責至善天下社區之保全、管理及
    維護等工作，而上訴人給付報酬予被上訴人之合意，是兩造
    間應成立有償之委任契約，即有上開規定之適用。據被上訴
    人所提出上訴人於九十三年六月十八日寄發之存證信函記載
    ：「二本管理委員會（即上訴人）已議決貴公司（即被上訴
    人）之管理服務至民國九十三年七月五日二十四時止終止，
    並另行發包，貴公司知之甚稔，乃為此函重申終止管理服務
    之意，並請將代為保管、保存文件、財產、圖說、資料暨各
    項設備使用概況說明列移交清冊，並維護保管至合理堪用之
    情況，同於前述期間辦理移交完竣，屆時再請貴公司製據請
    領九十三年六月及至七月五日止管理服務費用」等語，有內
    湖江南郵局（台北一五六支）第六三八號存證信函影本在卷
    可稽（見原審卷第一宗第十五及十六頁），則被上訴人自應
    於九十三年七月五日委任關係終止時，就所製作移交清冊之
    內容辦竣移交程序。依證人即監督辦理被上訴人及其前手東
    京都保全股份有限公司移交之人員楊自強於原審到庭證稱：
    「東京都與原告（即被上訴人）之間有製作移交清冊。印象
    中是給兩造各一份，另外我們保留一份，交接時三方都在，
    是我們先離開」等語（見原審卷第一宗第二七○頁），並提
    出至善天下社區其他庶務移交清冊一冊及至善天下社區中控
    室設備財產清冊、各棟壹樓大廳財產清冊、管理中心設備財
    產清冊、ＶＩＰ設備財產清冊各一冊足憑（影本見原審外放
    證物），而被上訴人則提出移交予其後手即國雲保全公司及
    國雲管理公司之至善天下社區中控室資產移交清冊、工務移
    交清冊、警衛室移交清冊、物料移交清冊、管理中心移交清
    冊、工務工具移交清冊、俱樂部移交清冊、待辦事項表等影
    本為證（見原審卷第一宗第一六一至一八四頁、第二宗第一
    八九至二七六頁），經原審於九十四年八月十八日到至善天
    下社區勘驗結果為：「一勘驗高爾夫球練習室對面的機房，
    內有鐵製辦公桌，被告訴代表示，此為管理中心設備的辦公
    桌，此部不再爭執。其內另堆放有地毯數條，其中麻質米色
    的地毯（此為ＶＩＰ清冊第五十頁第十六項所列地毯），兩
    造均表示，不再爭執。二勘驗三溫暖走道機房，內有地毯數
    條，被告訴代表示，對機房內地毯為各棟一層大廳清冊第十
    四、十七頁的活舖地毯四條，不再爭執。勘驗現場並無ＶＩ
    Ｐ清冊第四十三頁所示之咖啡花地毯。三勘驗蝴蝶廳之(四)(五)
    ，兩廳是打通的，內有腎形木桌一個。原告訴代表示，應該
    只有一個。被告訴代表示，移交清冊上所列的是二個。四勘
    驗倉庫，內有標明八十九年、九十年帳冊和紙箱，勘驗紙箱
    內有其它庶務清冊第七頁第五項、第六項之帳冊，並有第七
    項憑證。被告訴代表示對此部分不再爭執。區分所有權人會
    議相關資料亦不再爭執。被告訴代表示，九十四年四月十九
    日陳報狀第二頁(二)所列各項不再爭執。五請兩造人員清點社
    區內手推車，確認只有二台。被告訴代主張一共應有五台。
    另兩造人員亦確認社區內無其它折疊椅」等語（見原審卷第
    二宗第二八一及二八二頁），足徵被上訴人所為製作移交清
    冊及辦理移交程序之行為，已足使上訴人據以查證管理，而
    明瞭被上訴人處理事務之始末，至於相關短少、闕漏部分僅
    涉及被上訴人之損害賠償責任，尚難逕認被上訴人未盡明確
    報告顛末之義務，上訴人辯稱被上訴人未辦妥移交手續，未
    盡確實報告顛末之義務，得就被上訴人九十三年六、七月份
    之報酬主張同時履行抗辯云云，洵無足取。
  (三)從而，被上訴人主張依兩造間之契約關係，上訴人尚積欠被
    上訴人大席保全公司九十三年五月、六月份，每月以四十七
    萬五千元計算之報酬，另積欠被上訴人大席管理公司九十三
    年五月、六月及七月一日至五日，每月以七十萬元計算之報
    酬等情，自屬有據。
五、上訴人辯稱被上訴人大席管理公司所保管之物品係短少腎形
    小木桌一張，為一萬二千元；咖啡色花地毯一件，為二萬五
    千元；不鏽鋼茶匙二十七支，每支二百元；乾濕兩用吸塵器
    一台，為三千五百元；手推車三台，每台三千五百元；玻璃
    花瓶二只，每只一萬二千元；黑色折疊椅五張，每張六百元
    ，合計八萬三千四百元，被上訴人大席管理公司應對上訴人
    負損害賠償責任，上訴人就此金額自得主張抵銷云云，被上
    訴人則以上開物品依定律遞減法計算折舊後，其價額應為三
    千三百七十五元，上訴人主張採新品計價，於法不合等語。
    按受任人因處理委任事務有過失，或因逾越權限之行為所生
    之損害，對於委任人應負賠償之責，民法第五百四十四條定
    有明文。損害賠償之目的，在使被害人回復損害發生前之原
    狀，非使被害人因此更受利益，故被害人因損害賠償請求權
    之同一原因事實而受有利益時，應自所受損害中扣除所得利
    益，以酌定損害賠償之範圍（最高法院七十九年台上字第二
    三九二號判決要旨參照）。查被上訴人大席管理公司於兩造
    契約關係存續期間，就至善天下社區所有之物品有管理、維
    護之義務，惟其中腎形小木桌一張、咖啡色花地毯一件、不
    鏽鋼茶匙二十七支、乾濕兩用吸塵器一台、手推車三台、玻
    璃花瓶一只、黑色折疊椅五張均已滅失，為兩造所不爭執，
    被上訴人大席管理公司既不能舉證有何不可歸責之事由，自
    應對上訴人負損害賠償責任，而上訴人自承上開物品購入至
    今至少已有六年（見原審卷第二宗第三九一頁），即非屬新
    品，依前揭說明，自應扣除折舊。經斟酌兩造所提上開物品
    之相關訪價資料（見原審卷第二宗第一二二至一八四頁、第
    三○八至三六六頁），認上開物品新品之單價應以(1)腎形小
    木桌每張五千元；(2)咖啡色花地毯每件一萬元；(3)不鏽鋼茶
    匙每支五十元；(4)乾濕兩用吸塵器每台二千五百元；(5)手推
    車每台八百元；(6)玻璃花瓶每只五千元；(7)黑色折疊椅每張
    五百元為合理，則上訴人所短少物品之新品價格合計為三萬
    三千七百五十元（計算式：5,000+10,000+50×27+2,500 +
    800×3+5,000×2+500×5=33,750）。又上開物品雖非屬「
    固定資產耐用年數表」所列項目，惟斟酌其性質，應可比照
    「房屋附屬設備」項下「窗型、箱型冷暖器」項目，以耐用
    年數五年計算折舊，然上開物品已逾耐用年數，而採定率遞
    減法計算折舊者，最後一年之折舊額加歷年折舊累計額，其
    總和不得超過該資產成本原額十分之九，是上開物品折舊後
    之數額應為新品十分之一即三千三百七十五元，上訴人據之
    主張抵銷，並無不合。
六、上訴人辯稱被上訴人依約就至善天下社區中控室之消防受信
    系統應負二十四小時管理維護之責任，且該操作手冊亦為被
    上訴人所保管，惟消防受信系統至今仍無法正常運作，被上
    訴人復未能交出操作手冊，致無法修復，經松璟科技有限公
    司估計須花費一百七十四萬五千六百元始能回復基本功能，
    被上訴人就此自應負損害賠償責任，上訴人亦主張抵銷云云
    。被上訴人則以其非消防專業廠商，僅負責監看是否有消防
    警報發生，該消防設備係向堡安公司所購買而設置，因消防
    設備涉及專業，系統甚為複雜，故歷年之維修工作均由堡安
    公司為之，惟於九十二年底，上訴人不再繼續聘請堡安公司
    進行消防設施之檢修工作，新接手之消防廠商不明瞭原系統
    之細節，所出具之報告僅稱可能總機內部某些開關被關閉，
    顯與被上訴人無關，自難要求被上訴人負責等語。經查：
  1.據明禾消防實業有限公司人員張志明於九十三年六月十四日
    所製作之至善天下社區九十二年度消防安全設備檢修申報日
    程記載：「五（92年）12月13日如期進場進行檢查作業，檢
    查火警自動警報設備時，據現場檢查人員林先生轉述，當他
    至中控室測試該設備時，總機面板即無法顯示區○○路動作
    ‧‧‧，僅能由週邊之圖控（顯示器）讀取各樓層之各設備
    有無動作之訊號，發現此情形時，該員隨即告知中控室之值
    班人員受信總機無法顯示動作訊號，可能是總機內部某些開
    關被關閉，並請教現場值班人員有無總機之操作手冊，值班
    人員回答：『沒有』，因無操作手冊，故該原無法操作其系
    統，並列入檢查紀錄中」等語（見原審卷第一宗第一一四頁
    ）。復於原審到庭證稱：「‧‧‧檢測過程是我當天到達至
    善天下中控室現場，‧‧‧現場監視器只有監視功能，而受
    信總機沒有辦法接收大樓住戶發生狀況的訊號。這套機器是
    可監控鐵捲門、住戶消防訊號等功能。我們的判斷是某些開
    關被關閉，但是沒有操作手冊，所以不敢去動它。這套機器
    現在在市面上不多。受信總機的開關不是我們關閉的，我們
    受管委會委託的緣由是為其檢測現狀。五月的檢測前，我們
    有多次通知被告。」等語（見原審卷第一宗第二一二頁）。
  2.又松璟科技有限公司人員王春丕所提九十三年六月十日至善
    天下消防火警系統評估報告就火警受信總機部分之內部配線
    係記載：「本系統雖為Ｒ型系統，但內部配線繁瑣雜亂、零
    組件配件未做有效的統合與整理，以致箱體龐大笨重。總機
    內部各棟間幹線之接線端子台設置規劃於箱體底部，如操作
    人員在檢測內部設備時若不慎將器械或螺絲掉落，極容易造
    成相關電路之危害」，其建議事項部分則記載：「本社區火
    警受信總機，屬於早期採用四線式通信模式之舊款機種，相
    較之下相關配套設備的功能性較為弱勢，且不易與監控保全
    系統整合。目前受信總機已停擺多時，並無法發揮其既有早
    期火災報警功能。此類機種大多已被目前市場淘汰殆盡，又
    屬於非量化生產之產品；如以目前系統特殊控制回路架構要
    維持其正常運轉難度頗高，恐須每年編列一筆龐大之硬體維
    護費用以供維持」等語（見原審卷第一宗第二一七、二二五
    頁）。復於原審到庭證稱：「被告（即上訴人）是找我去評
    估受信總機的運作是否正常。檢查發現通訊設備停擺狀況，
    詳如我們庭提的評估狀況報告。我們檢查也是發現很多開關
    被關閉起來，也是因為沒有操作手冊所以不敢動它。我們的
    評估是應該更換整個系統。模組與總機無法連動。開關所以
    會關閉可能是有誤報的情形發生。原有的系統的線路沒有問
    題。開關打開的話可能有誤報的情形，誤報的原因，人為或
    機器都有可能，誤報狀況排除所需費用，需檢查後才能確定
    」等語（見原審卷第一宗第二一三頁）。
  3.查至善天下社區消防受信總機系統之檢測與維修，依上所述
    ，實屬高度技術性事項，縱上訴人所委請之專門技術人員亦
    不敢貿然操作，自難認係屬被上訴人應負責之工作內容，參
    諸該系統之設計廠商堡安公司於九十年十月十八日所出具包
    括滅火器設備、室內消防栓設備、採水泵浦、自動撒水設備
    、泡沫滅火設備、火警警報設備、警急廣播設備、標示設備
    、排煙設備之維修估價單，其金額高達五十九萬二千二百七
    十二元，於九十二年三月二十一日復與上訴人訂定買賣（維
    修）合約書，施作消防設備檢修缺失改善工程，其總金額亦
    達三十萬四千五百元，有買賣（維修）合約書、估價單及報
    價單等影本足憑（見原審卷第一宗第一○○至一○二頁、第
    一九四及一九五頁），嗣堡安公司即未再參與維修，則上訴
    人未找原設計廠商更換耗材及維護系統是否係消防受信總機
    無法作用之原因？關閉開關是否為系統本身機械性能所致？
    均屬未明，上訴人復未能舉證以實其說，其僅以被上訴人未
    能交出操作手冊，責令被上訴人負過失責任，殊屬無由。
七、按給付有確定期限者，債務人自期限屆滿時起，負遲延責任
    ；遲延之債務，以支付金錢為標的者，債權人得請求依法定
    利率計算之遲延利息；應付利息之債務，其利率未經約定，
    亦無法律可據者，週年利率為百分之五，民法第二百二十九
    條第一項、第二百三十三條第一項前段、第二百零三條分別
    定有明文。次按債務人主張抵銷時不指定應抵充之債務，債
    務均已屆清償期，債務之擔保相等，債務人因抵銷獲益相等
    者，以先到期之債務，儘先抵充，此觀民法第三百四十二條
    準用第三百二十二條第二款之規定自明。查上訴人係積欠被
    上訴人大席管理公司九十三年五月、六月及七月一日至五日
    之報酬，則上訴人對被上訴人大席管理公司所為抵銷之主張
    ，應儘先抵充九十三年五月份之報酬債務，是被上訴人大席
    保全公司及大席管理公司本於兩造間之契約關係，請求上訴
    人分別給付如附表一、二所示金額及期間按年息百分之五計
    算之遲延利息，自屬有據。
八、綜上所述，被上訴人依兩造間之契約關係，請求上訴人給付
    被上訴人大席保全公司九十五萬元、被上訴人大席管理公司
    一百五十萬九千五百二十八元及分別如附表一、二所示按年
    息百分之五計算之遲延利息，為有理由，應予准許。是則原
    審判命上訴人如數給付，並無違誤。上訴意旨仍執陳詞指摘
    原判決不當，求予廢棄改判，為無理由，應予駁回。
九、本案事證已臻明確，兩造其餘主張、陳述及所提之證據，經
    審酌後認與判決結果不生影響，爰不一一論述，附此敘明。
十、據上論結，本件上訴為無理由，爰依民事訴訟法第四百四十
    九條第一項、第七十八條，判決如主文。
中    華    民    國  九十五    年    五    月   三十  日
                  民事第十三庭審判長法  官  陳昆煇
                                    法  官  李錦美
                                    法  官  陳駿璧
正本係照原本作成。
如不服本判決，應於收受送達後20日內向本院提出上訴書狀，其
未表明上訴理由者，應於提出上訴後20日內向本院補提理由書狀
（均須按他造當事人之人數附繕本）上訴時應提出委任律師或具
有律師資格之人之委任狀；委任有律師資格者，另應附具律師資
格證書及釋明委任人與受任人有民事訴訟法第466條之一第一項
但書或第二項（詳附註）所定關係之釋明文書影本。
中    華    民    國    95    年    6     月    1     日
                                    書記官  李佳樺
附註：
民事訴訟法第四百六十六條之一（第一項、第二項）：
對於第二審判決上訴，上訴人應委任律師為訴訟代理人。但上訴
人或其他法定代理人具有律師資格者，不在此限。
上訴人之配偶、三親等內之血親、二親等內之姻親，或上訴人為
法人、中央或地方機關時，其所屬專任人員具有律師資格並經法
院認為適當者，亦得為第三審訴訟代理人。
 附表一 ：被上訴人大席保全公司
┌───────┬──────┬──────────┐
│項          目│金        額│  上訴人應付遲      │
│              │            │  延利息之期間      │
├───────┼──────┼──────────┤
│93年5月份報酬 │ 475,000元  │自93年8月11日起(註) │
│              │            │至清償日止          │
├───────┼──────┼──────────┤
│93年6月份報酬 │ 475,000元  │自93年8月11日起     │
│              │            │至清償日止          │
├───────┴──────┴──────────┤
│合計：950,000元                                   │
└─────────────────────────┘
 註：即自起訴狀繕本送達翌日起，以下同。
 附表二 ：被上訴人大席管理公司
┌───────┬──────┬────────┐
│項          目│金        額│ 上訴人應付遲   │
│              │            │ 延利息之期間   │
├───────┼──────┼────────┤
│93年5月份報酬 │ 696,625元  │自93年8月11日起 │
│              │（註1）     │至清償日止      │
├───────┼──────┼────────┤
│93年6月份報酬 │ 700,000元  │自93年8月11日起 │
│              │            │至清償日止      │
├───────┼──────┼────────┤
│93年7月1至5日 │ 112,903元  │自93年8月11日起 │
│報酬          │（註2）     │至清償日止      │
├───────┴──────┴────────┤
│合計：1,509,528元                             │                          │
└───────────────────────┘
 註1：
 700,000（被上訴人所得請求之報酬）-3,375（上訴人所得主張
 抵銷之金額）=696,625
 註2：
 700,000×5/31=112,903（元以下四捨五入）


司法院資訊處製作；財團法人民間司法改革基金會備份。
